【裁判字號】    97,簡上,7
【裁判日期】    970418
【裁判案由】    違反商標法
【裁判全文】
臺灣士林地方法院刑事判決               97年度簡上字第7號
上  訴  人  臺灣士林地方法院檢察署檢察官
被      告  甲○○
上列上訴人因被告違反商標法案件，不服本院士林簡易庭中華民
國96年11月21日96年度士簡字第1421號第一審刑事簡易判決（聲
請簡易判決處刑案號：96年度偵字第12918 號），提起上訴，本
院管轄之第二審合議庭判決如下：
    主  文
上訴駁回。
    事實及理由
一、本案經本院審理結果，認第一審判決以被告甲○○所為係商
    標法第82條之販賣仿冒商標商品罪，判處有期徒刑4 月，諭
    知易科罰金之折算標準，併依同法第83條沒收其所販賣之仿
    冒商標商品，其認事用法均無不當，量刑亦認妥適，應予維
    持。犯罪事實、證據及理由除引用第一審判決書之記載（詳
    如附件）外，並補充：被告除於居所使用網際網路刊登販賣
    如檢察官聲請簡易判決處刑書附表所示之物品外，並於臺北
    縣淡水鎮○○路117 號1 樓店面使用網際網路刊登販賣並現
    場展示販賣上開物品（見本院審判筆錄第6 頁）。
二、上訴人上訴意旨係以：被告前曾因違反商標法案件經臺灣桃
    園地方法院檢察署檢察官認以不起訴處分為適當而為不起訴
    處分，竟再犯本件違反商標法犯行，且迄今尚未與告訴人達
    成和解，毫無悔意，原判決量刑過輕，不足以達懲罰及嚇阻
    之效，請本院更為適當合法之判決等語。按法官於有罪判決
    中，究應如何量處罪刑，自得依據個案情節，參諸刑法第57
    條所定各款犯罪情狀之規定，於該法定刑度範圍內，基於合
    義務性之裁量，量處被告罪刑，而量刑之裁量權，乃憲法所
    保障法官獨立審判之核心，如非有裁量逾越或裁量濫用之明
    顯違法情事，自不得擅加指摘其違法或不當，即使上級審對
    下級審裁量權之審查，亦應同此標準，此不僅在保障法官不
    受任何制度外之不當干涉，更保障法官不受制度內的異質干
    涉，方符憲法第80條所宣示獨立審判之真義，此有最高法院
    72年度台上字第6696號判例可資參照。本件原審業審酌被告
    之素行、智識程度、犯罪之手段、告訴人公司所受損害、犯
    後態度等一切情狀，就被告所犯販賣仿冒商標商品罪，判處
    有期徒刑4 月，諭知易科罰金之折算標準，併依同法第83條
    沒收其所販賣之仿冒商標商品，而本院審理時被告亦坦承犯
    行，供稱本件查獲後即停止販賣上開物品，並表示希望與告
    訴人達成和解之意願，顯有悔意等情（見本院審判筆錄第3
    、6 頁），是原審量刑尚屬允恰，難認有何明顯裁量逾越或
    濫用之違法情事，自應予維持。上訴意旨指摘原判決量刑過
    輕而為上訴，尚屬無據，應予駁回。
據上論斷，應依刑事訴訟法第455 條之1 第1 項、第3 項、第36
8 條、第373 條，判決如主文。
本案經檢察官蔡啟文到庭執行職務。
中    華    民    國    97    年    4    月    18     日
                  刑事第四庭庭審判長法  官  趙文卿
                                    法  官  洪慕芳
                                    法  官  劉秉鑫
以上正本證明與原本無異。
本判決不得上訴。
                                    書記官  吳尚文
中    華    民    國    97    年    4     月    18    日
附錄本案論罪科刑法條：
商標法第82條
明知為前條商品而販賣、意圖販賣而陳列、輸出或輸入者，處一
年以下有期徒刑、拘役或科或併科新臺幣5 萬元以下罰金。


司法院資訊處製作；財團法人民間司法改革基金會備份。
